【裁判字號】    89,易,114
【裁判日期】    891218
【裁判案由】    恐嚇
【裁判全文】
臺灣基隆地方法院刑事判決                         八十九年度易字第一一四號
    公  訴  人  臺灣基隆地方法院檢察署檢察官
    被      告  乙○○
                丙○○
右列被告因恐嚇案件，經檢察官提起公訴 (八十八年度偵字第六二０五號)，本院判
決如左：
    主  文
乙○○、丙○○共同以加害生命之事，恐嚇他人致生危害於安全，各處拘役伍拾日，
如易科罰金均以參佰元折算壹日。
    事  實
一、乙○○與丙○○為兄弟，緣民國八十七年十月五日晚間十九時許，乙○○於基隆
    市○○○街三十六巷三十二號門前，駕駛自用小客車不慎擦撞丁○○駕駛之自用
    小客車，二人因而發生糾紛，乙○○即自其車輛後行李箱中取出鐵棍一支毆打丁○○，嗣因丁○○欲奪下鐵棍，且在該處開設麵包店之甲○○亦出面制止，乙○○遂高聲呼叫當時在同巷三十八號四樓其父住處之丙○○前來，丙○○聞聲即撿
    拾鐵棍一支趨前共同毆打丁○○（傷害部分業經本院基隆簡易庭以八十七年度基
    簡字第七七九號判決判處有期徒刑三月確定），丁○○因而倒地，乙○○見狀復
    對丙○○稱「開車撞死他」等語，甲○○聞之即告知丁○○閃避，丁○○遂逃至
    同巷內十號戊○○所開設之香舖內躲藏，致丁○○心生畏懼，並生危害於安全，
    嗣乙○○開車搭載丙○○追趕至前開香舖，並下車立於該香舖門前欲繼續與丁○○理論，經戊○○制止，乙○○、丙○○二人始離去。
二、案經本院函送及丁○○訴請台灣基隆地方法院檢察署檢察官偵查起訴。
    理  由
一、訊據被告乙○○、丙○○均矢口否認有前揭恐嚇犯行，被告乙○○辯稱伊與告訴
    人丁○○發生衝突後，即開車返家，當時其兄即被告丙○○並未在車上，丙○○
    先步行至甲○○開設之麵包店，伊亦未稱「開車撞死他」云云；被告丙○○則辯
    稱伊未稱要撞死告訴人，亦未搭乘被告乙○○駕駛之車輛，且未追趕告訴人至香
    舖門前，乙○○駕車離去後，伊即至證人甲○○開設之麵包店詢問丁○○傷勢如
    何云云。惟查右揭事實，業據告訴人丁○○指訴甚詳，另證人甲○○於本院調查
    時具結證稱伊於前開時地，確實看見被告乙○○、丙○○於毆打丁○○後，乙○○復對丙○○稱「開車撞死他」，丁○○經伊告知逃離時，乙○○並駕駛車輛搭
    載丙○○在後追趕丁○○，丙○○係於丁○○已就醫後始至其店內詢問等語（見
    本院八十九年五月二十二日訊問筆錄），而證人戊○○亦於本院八十七年度基簡
    字第七九九號告訴人告訴被告乙○○、丙○○傷害案件調查中證稱八十七年十月
    五日晚間告訴人丁○○至伊住處，並將門關上，外面有一個人下車要打告訴人，
    伊即對該人稱不要打破其住處玻璃等語，上開證人均與被告二人素無仇怨，斷無
    設詞誣攀之理。且觀諸被告乙○○於偵查中所供「（問：丁○○倒地後，你們開
    車衝撞他？）沒有，我們要回家，當時是由我開車」、「（問：為何會停在丁○○所進入之店前？）因為楊某邊跑邊罵，我開車過去追我哥哥，因我哥跟著楊某
    進去，看他要做什麼」等語，與伊於本院調查審理中所辯及被告丙○○所辯案發
    當時丙○○並未上車同至香舖門前云云，顯有未符，益徵證人指證屬實，被告二
    人前開辯解，應屬卸責之詞，無可採信，本案事證明確，被告犯行均堪認定，應
    予依法論科。
三、被告乙○○、丙○○以加害生命之事恐嚇他人之行為，核其所為，均係犯刑法第
    三百零五條之恐嚇罪。被告二人間就前開恐嚇犯行有犯意聯絡及行為分擔，均為
    共同正犯。爰審酌被告乙○○、丙○○僅因駕車糾紛一時氣憤即傷害並恐嚇他人
    ，及其等犯罪之目的、所生之危害、犯罪後猶飾詞狡卸，態度非佳等一切情狀，
    分別量處如主文所示之刑，並諭知易科罰金之折算標準，以示儆懲。
據上論斷，應依刑事訴訟法第二百九十九條第一項前段，刑法第二十八條、第三百零
五條、第四十一條、罰金罰鍰提高標準條例第一條前段、第二條，判決如主文。
本案經檢察官周啟勇到庭執行職務
中    華    民    國      八十九      年    十二      月      十八      日
                                      臺灣基隆地方法院刑事第三庭
                                              法  官  姚 貴 美
右正本證明與原本無異。
對於本件判決如有不服，應於收受送達後十日內，向本院提出上訴書狀，上訴於臺灣
高等法院，並按他造當事人之人數附具繕本。
                                書記官  明 祖 斌
中    華    民    國      八十九      年    十二      月     二十六     日
附錄論罪法條
刑法第三百零五條：
以加害生命、身體、自由、名譽、財產之事恐嚇他人，致生危害於安全者，處二年以
下有期徒刑、拘役或三百元以下罰金。


司法院資訊處製作；財團法人民間司法改革基金會備份。
